臺灣嘉義地方法院刑事判決　　　　　　　　　　　　　　九十年度易字第四八三號
　　公　訴　人　臺灣嘉義地方法院檢察署檢察官
　　被　　　告　甲○○
右列被告因竊盜案件，經檢察官提起公訴（九十年度偵字第二七四四號），本院判決
如左：
    主  文
甲○○竊盜，累犯，處有期徒刑捌月，扣案之機車鑰匙壹支沒收。
    事  實
一、甲○○前因妨害風化案件，經臺灣高等法院臺南分院於民國（下同）八十八年八
    月四日，以八十八年度上訴字第六五五號判處有期徒刑十一月確定，並於八十九
    年六月十二日執行完畢。詎仍不知悔改，復意圖為自己不法之所有，於九十年四
    月十八日下午十六時許，在雲林縣虎尾鎮○○○○○街道上，以自備之鑰匙一支
    ，竊取乙○○所有之車牌號碼ＭＭＩ─七六七號重型機車一部（該機車為乙○○
    所有，於九十年四月十四日上午七時許在雲林縣虎尾鎮○○里○○路美樂迪商店
    樓下前失竊，當時由不詳姓名之人持有中），得手後供己騎用，並將該機車騎至
    雲林縣土庫鎮土庫商工旁小公園排水溝邊，將機車車牌卸下丟棄於排水溝內；嗣
    於同月二十五日中午十一時五十分許，甲○○騎乘該機車行經嘉義縣民雄鄉文隆
    村活動中心前為警查獲，且扣得上開供犯罪所用之鑰匙一支。
二、案經嘉義縣警察局民雄分局報請台灣嘉義地方法院檢察署檢察官偵查起訴。
    理  由
一、訊據被告甲○○固坦承伊於前揭時地騎走上開重型機車，並將該機車騎至雲林縣
    土庫鎮土庫商工旁小公園邊，把機車車牌卸下丟棄於排水溝內，嗣於同月二十五
    日中午十一時五十分許，騎乘該機車行經嘉義縣民雄鄉文隆村活動中心前為警查
    獲之事實，惟矢口否認有何竊盜之犯行，辯稱：當時上開機車係伊朋友丙○○拿
    鑰匙開鎖後，要伊騎的，伊不知丙○○是在偷上開機車，伊並沒有竊取上開機車
    ；又伊當時醉酒意識不清云云。經查：
  (1)證人即被告所指開啟上開機車車鎖之丙○○結證稱：我並未於九十年四月十八日
    下午十六時許，在雲林縣虎尾鎮上開啟上開機車車鎖偷竊，我與被告是朋友，但
    我不知為何被告指稱是我偷上開機車的等語在卷，而被告亦供稱：當天（本院按
    指九十年四月十八日下午十六時許）只有我與丙○○二人在場，我沒有證據可提
    供調查是丙○○竊取上開機車的等詞在卷（以上均見本院九十一年一月三十一日
    審判筆錄），另本院亦查無其他足堪證明係丙○○開啟上開機車車鎖偷竊之證據
    ，是認被告關於上開機車係丙○○開鎖竊取之辯詞，委無足採。
  (2)又被告於警訊中已坦承：上開機車係伊於九十年四月十八日下午十六時許，在雲
    林縣虎尾鎮○○○○○街道旁，持其所有之鑰匙一支所竊取的等語無訛（見警卷
    第一頁背面至第二頁）；且伊亦於本院審理時自承於前揭時地騎走上開機車，並
    將該機車騎至雲林縣土庫鎮土庫商工旁小公園，把機車車牌卸下丟棄於小公園邊
    之排水溝內，嗣於同月二十五日中午十一時五十分許，騎乘該機車行經嘉義縣民
    雄鄉文隆村活動中心前為警查獲之情，已見前述；再被告也自承由虎尾鎮騎乘機
    車至土庫商工須十餘分鐘等語在卷（見本院九十年十一月十五日審判筆錄），此
    亦可認被告關於當時醉酒意識不清之辯稱，純為卸責之詞，難予採信；綜上足證
    上開機車當係被告所竊無誤。
  (3)此外，復有贓物認領保管單、扣押書、被害報告、被竊重型機車照片五張、嘉義
    縣警察局車輛尋獲電腦輸入單及扣案之鑰匙一支等件在卷可憑，是本件事證明確
    ，被告犯行洵堪認定。
二、核被告所為，係犯刑法第三百二十條第一項之竊盜罪。查被告甲○○前因妨害風
    化案件，經臺灣高等法院臺南分院以八十八年度上訴字第六五五號判處有期徒刑
    十一月確定，並於八十九年六月十二日執行完畢等情，有被告全國前案查註紀錄
    表在卷可佐，其於五年之內再犯本件最重本刑有期徒刑以上之罪，係屬累犯，應
    依刑法第四十七條之規定，加重其刑。又審酌被告犯罪動機、所生危害、目的、
    犯後態度並無悔意等一切情狀，量處如主文之刑，以示懲儆。扣案之鑰匙一支，
    為被告所有，且供犯罪所用之物，業據被告於警訊時供明在卷，依刑法第三十八
    條第一項第二款、第三項宣告沒收。
據上論斷，應依刑事訴訟法第二百九十九條第一項前段、刑法第三百二十條第一項、
第四十七條、第三十八條第一項第二款，罰金罰鍰提高標準條例第一條前段，判決如
主文。
本案經檢察官陳昭廷到庭執行職務。
中      華      民      國        九十一    年      二      月     八   日
                                      臺灣嘉義地方法院刑事第二庭
                                          法  官  盧  鳳  田
右正本證明與原本無異。
如不服本判決，應於判決送達後十日內，向本院提出上訴狀（應附繕本）。
中      華      民      國        九十一    年      二      月     八   日
                                          書記官  林  秀  惠
附錄刑法法條：
刑法第三百二十條第一項：
意圖為自己或第三人不法之所有，而竊取他人之動產者，為竊盜罪，處五年以下有期
徒刑、拘役或五百元以下罰金。
